臺灣嘉義地方法院民事裁定　　　　　　100年度消債聲字第9號
聲　請　人　誠第一資產管理股份有限公司
法定代理人　王裕南
相　對　人　劉嘉文
上列當事人因更生事件，聲請人聲請撤銷更生方案，本院裁定如
下：
    主  文
聲請駁回。
    理  由
一、按自法院認可更生方案之翌日起一年內，發見債務人有虛報
    債務、隱匿財產，或對於債權人中之一人或數人允許額外利
    益之情事者，法院得依債權人之聲請裁定撤銷更生，並應同
    時裁定開始清算程序，消費者債務清理條例第76條第1 項定
    有明文。惟上開規定之目的係為避免更生制度遭濫用，並兼
    顧全體債權人之權益，惟是否撤銷更生，法院有裁量權，此
    觀消費者債務清理條例第76條第1 項之立法理由自明。又所
    謂虛報債務，應係指債務人對第三人實際上未負擔債務，而
    於債權人清冊中虛偽記載該第三人之債權，致影響全體債權
    人依更生程序公平受償之權益而言；反之，若債務人於債權
    人清冊中，漏列債權人，則屬漏報債務之範疇，合先敘明。
二、聲請意旨略以：伊前業已受讓原債權人中華商業銀行股份有
    限公司（下稱中華商業銀行）之債權，此為相對人所明知，
    惟相對人未盡詳實陳報債務之義務，致伊未於期限內陳報債
    權，影響伊之權益甚鉅，符合消費者債務清理條例第76條第
    1項所規定虛報債務之情事，爰依法聲請撤銷更生云云。
三、經查，聲請人誠第一資產管理股份有限公司主張對相對人
    有新臺幣（下同）352,016 元之債權（下稱系爭債權），固
    據其提出中華商業銀行之債權計算書、債權讓與證明書、登
    報通知（98年度司執消債更字第58號案卷第 177、178、179
    頁）及信用卡申請書、歷史帳單明細表等影本為證。而依相
    對人於聲請更生時所提出之債權人清冊及財團法人金融聯合
    徵當事人綜合信用報告所示（98年度消債更字第24號案卷第
    9 至12頁、16頁、第25、26頁），債權人清冊僅記載當事人
    綜合信用報告列舉之債權人，而未記載聲請人之系爭債權，
    揆諸首揭說明，應屬漏列系爭債權，並非刻匿報債權甚明，
    更遑論屬於聲請人所指刻意影響受償公平性之虛報債務。況
    審酌系爭債權約為352,016元，佔本件更生債權總額6,758,8
    16元之比例甚微，為兼顧全體債權人之受償權益，自難認有
    撤銷更生之必要。至聲請人如係因不可歸責於己之事由致未
    申報債權，則依消費者債務清理條例第73條但書之規定，相
    對人仍應依更生條件對聲請人負履行之責，併此敘明。
四、綜上所述，聲請人主張相對人有虛報債務之情事而聲請撤銷
    更生，難認有理由，應予駁回，爰裁定如主文。
中    華    民    國  100    年    4    月    21    日
              民事第一庭    法      官  周俞宏
上為正本係照原本作成
如不服本裁定，應於裁定送達後10日內，以書狀向本院提出抗告
，並繳納抗告費新臺幣1千元。
中    華    民    國  100    年    4    月    21    日
                             書  記  官  劉怡欣